Inventaris van bij het Ministerie van Justitie binnengekomen rapporten van de Inlichtingendiensten, 1918 - 1925
Nationaal Archief, Den Haag
- Inlichtingendienst 's-Gravenhage, 3.
  - 0762. Melding van berichtgever nr. 1 over de belangstelling in leidende organisatiekringen naar een mogelijk arbeidsconflict in het bouwbedrijf., 1922; 309; 1 stuk
  - 0765. Rapport over de Kommunistische Arbeiders Partij (K.A.P) en de geruchten over een waarschijnlijke internationale bijeenkomst in Amsterdam (de 4e Internationale)., 1922; 310; 1 stuk
  - 0770. Rapport over Duitse monarchistische propaganda in Nederland door middel van illustratie "De wereld in beeld"., 1922; 311; 1 stuk
  - 0774. Melding van berichtgever nr. 1 over het voorlopig mislukte plan tot het bijeenroepen van een Internationaal Congres van den Arbeid van de Communistische Internationale., 1922; 312; 1 stuk
  - 0815. Melding van berichtgever nr. 1 over de vergadering van het volledig bestuur van de Nederlands Vak Vereniging (N.V.V. ) over de situatie in het spoorwegbedrijf., 1922; 313; 1 stuk
  - 0817. Dagrapporten inzake het doen en laten van de buitenlandse (met name de Russische) delegaties voor de internationale handelsconferentie van 26 juni t/m 23 juli 1922, gehouden in Den Haag., 314-316; 1 omslag en 2 stukken
    - Foto's van buitenlandse gedelegeerden, 1922, 314
    - Generaal overzicht van de gegevens, 1922, 315
    - Rapporten van conferentie 1 t/m 25, 1922, 316; omslag
  - 0818. Melding van berichtgever nr. 1 over het bericht in de Telegraaf over het vormen van een eenheidsfront tussen de Nederlandse Vak Vereniging (N.V.V.) en socialistische groepen en partijen., 1922; 317; 1 stuk
  - 0821. Melding van berichtgever nr. 1 over de mogelijkheid tot samenwerking tussen de verschillende spoorwegbonden., 1922; 318; 1 stuk
  - 0826. Melding van berichtgever nr. 1 over het buiten houden van het Nationale Arbeiders Secretariaat (N.A.S.) bij de samenwerking van verschillende spoorwegorganisaties., 1922; 319; 1 stuk
  - 0827. Verslag van de huishoudelijke vergadering van de Anti-Militaristen Groep, afdeling Den Haag, van 22 augustus 1922 te Den Haag., 320; 1 stuk
  - 0828. Melding van berichtgever nr. 1 over de verdeeldheid welke binnen het hoofdbestuur van het Nationale Arbeiders Secretariaat (N.A.S.) heerst., 1922; 321; 1 stuk
  - 0829. Melding van berichtgever nr. 1 over de situatie van het conflict bij het spoorwegbedrijf., 1922; 322; 1 stuk
  - 0834. Melding van berichtgever nr. 1 over dreigementen van de spoorwegorganisaties en de terughoudendheid van de Nederlandse Vak Vereniging., 1922; 323; 1 stuk
  - 0835. Rapport over het voeren van acties van werklozen in Den Haag en het verspreiden van strooibiljetten., 1922; 324; 1 stuk
  - 0837. Rapport over de Commanditaire Vennootschap "Nederlandsch-Baltische Handels Vereniging, gevestigd te Amsterdam (NEBAL-Centrale)., 1922; 325; 1 stuk
  - 0838. Rapport over Dr. Warkentin, zich noemende de Secretaris van de Oekraïnsche Missie te Den Haag., 1922; 326; 1 stuk
  - 0839. Melding van berichtgever nr. 1 over het Werkoozen Agitatie Comité (W.A.G.), met eerste manifest., 1922; 327; 1 omslag
  - 0840. Melding van berichtgever nr. 1 over de vergadering van de Nederlandsche Vereniging van Spoor- en Trampersoneel, afdeling Den Haag, groep Trampersoneel, van 15 september 1922 te Den Haag., 328; 1 stuk
  - 0842. Melding van berichtgever nr. 1 over de veelvuldige aanwezigheid van een gedeelte van het dagelijks bestuur van het Internationaal Vakverbond in Duitsland., 1922; 329; 1 stuk
  - 0843. Melding van berichtgever nr. 1 over de houding van het Internationaal Vakverbond met betrekking tot de Duitse Republiek., 1922; 330; 1 stuk
  - 0849. Melding van berichtgever nr. 1 over de acties van de Werkloozen Agitatie Comité's (W.A.G.'s)., 1922; 331; 1 stuk
  - 0850. Rapport over de neiging van werklozen, verenigd in Werkloozen Agitatie Comité's (W.A.G.'s) om op andere wijze dan tot op heden, de aandacht op zich te vestigen, met bijlagen., 1922; 332; 1 omslag
  - 0859. Melding van berichtgever nr. 1 over de leiding van het Nederlands Vak Verbond, welke beslist geen conflict wil in het spoorwegbedrijf., 1922; 333; 1 stuk
  - 0873. Melding van berichtgever nr. 1 over de te verwachten spoorwegstaking., 1922; 334; 1 stuk
  - 0881. Rapport over Benjamin Aleinikoff, welke met een gezelschap zijn intrek heeft genomen in Hotel Centraal te Den Haag en in verbinding staan met de firma Vlessing & Co., 1922; 335; 1 stuk
  - 0886. Melding van berichtgever nr. 1 over het in syndicalistische kring door te dringen besef, dat de Werkloozen Agitatie Comité's door communisten worden voortgedreven., 1922; 336; 1 stuk
  - 0889. Melding van berichtgever nr. 1 over de slechte geldelijk toestand van dagblad De Tribune., 1922; 337; 1 stuk
  - 0894. Verslag van het landelijk demonstratief congres op 25 december 1922 te Den Haag., 338; 1 stuk
  - 0900. Melding van berichtgever nr. 1 over de poging van de communisten om samen te werken met de Internationale Vak Vereniging (I.V.V.)., 1923; 339; 1 stuk
  - 0911. Rapport over het programma voor de leden van het Werkloozen Agigatie Comité (W.A.G.) voor de vergadering van 16 januari 1923 te Den Haag, met verslag van deze vergadering., 340; 1 omslag
  - 0912. Melding van berichtgever nr. 1 over de bespreking van de Internationale Vak Vereniging over de bezetting van het Ruhr-gebied., 1923; 341; 1 stuk
  - 0981. Rapport over het uitbreken van een onbeduidende staking bij de drukkerspatroons F.A. Brizee en H. Bronsgeest te Den Haag., 1923; 342; 1 stuk
  - 1044. Melding van berichtgever nr. 1 over de zelfoverschatting van de Internationale Revolutionaire Vakbeweging., 1923; 343; 1 stuk
  - 1092. Rapport over de vestiging van "De Barmer Bankverein" in Amsterdam, een filiaal van de vestiging in het Duitse Elberfeld., 1923; 344; 1 stuk
  - 1111. Melding van berichtgever nr. 4 over de leiding van het bedrijf van vliegtuigfabrikant Fokker., 1923; 345; 1 stuk
  - 1974. Brief aan de minister van Justitie met rapport (nr. 1028) van de Inlichtingendienst Den Haag met melding van berichtgever nr. 8 over het artikel in "Het Volk" met betrekking tot de door "Het verbond van de Actualisten" gevoerde propaganda, met bijlagen., 1923; 346; 1 omslag
  - 3637. Brief aan de minister van Justitie met een rapport (nr. 1110) van de Inlichtingendienst Den Haag inzake de vergadering van de Bond van Actualisten van 13 december 1923 te Den Haag (vervolgrapport op nr. 1108)., 347; 1 omslag
  - 1124. Rapport over de exploitatie van de z.g. regiespoorwegen in het bezette Rijnland gebied., 1924; 348; 1 stuk
  - 1176. Melding van berichtgever nr. 1 over een bespreking van internationale communistische zijde over een revolutionaire beweging en de houding hierover van andere landen., 1924; 349; 1 stuk
- Inlichtingendienst Amsterdam, 4.
  - 0096. Rapport over de actie van transportarbeiders., 1920; 350; 1 stuk
  - 0041. Brief aan de minister van Justitie met rapport (nr. 0104) van de Inlichtingendienst Amsterdam over de circulaire welke is verzonden aan de 5 besturen van de bij het Plaatselijk Arbeidssecretariaat te Amsterdam aangesloten organisaties., 1924; 351; 1 omslag
  - Rectificatie over het rapport A 74 van 30 maart 1924., 352; 1 stuk
- Inlichtingendienst Rotterdam, 5.
  - 0150. Verslag van de huishoudelijke vergadering van de Communistische Partij Holland (C.P.H.) van 23 april 1919 te Rotterdam., 353; 1 stuk
  - Statuten van de Sociaal Democratische Partij in Nederland, gevestigd te Amsterdam., 1919; 354; 1 stuk
  - 0204. Rapport over de Anti-Revolutiewet (Heemskerkwet)., 1920; 355; 1 stuk
  - 0204. Verslag van de Rotterdamse Bestuurdersbond van 21 maart 1920 te Rotterdam., 356; 1 omslag
  - 0205. Rapport over het niet doorgaan van de conferentie van het uitvoerend Comité der 2 Internationale op 20 en 21 maart 1920., 357; 1 stuk
  - 0206. Rapport over een openbare vergadering, waarin de heer Wijnkoop heeft gesproken over de Duitse revolutie., 1920; 358; 1 stuk
  - 0207. Rapport over een bijeenkomst bij Dr. van Ravensteijn., 1920; 359; 1 stuk
  - 0208. Rapport over de heer S. v.d. Berg, bestuurder van de Nederlandse Federatie van Transportarbeiders inzake het herstel van de eenheid van de bonden en het niet lossen van spek voor de arbeidersverenigingen te Essen gedurende de staking., 1920; 360; 1 stuk
  - 0209, 0210 en 0211. Rapporten over een vergadering van de 2e Internationale in de kantoren van "De Voorwaarts" te Rotterdam van 23 maart 1920 over de Duitse crises., 361; 1 omslag
  - 0213. Rapport over een bericht van majoor Karcher van de Sicherheitspolizei over de toestand bij Wesel., 1920; 362; 1 omslag
  - 0226. Rapport over het besluit van het bestuur van de Communistische Partij Holland (C.P.H.) om van iedere afdeling een afgevaardigde uit te nodigen voor het beantwoorden van vragen., 1920; 363; 1 stuk
  - 0227. Verslag van de huishoudelijke vergadering van de Communistische Partij Holland (C.P.H.) afdeling Rotterdam van 23 juli 1920 te Rotterdam., 364; 1 stuk
  - 0228. Rapport met informatie bestemd voor de Engelse en Amerikaanse pers over de Duitse situatie., 1920; 365; 1 stuk
  - 0230. Verslag van de huishoudelijke vergadering van de Communistische Partij Holland (C.P.H.) afdeling Rotterdam van 14 oktober 1920 te Rotterdam., 366; 1 stuk
  - 0232. Verslag van de huishoudelijke vergadering van de Communistische Partij Holland (C.P.H.) afdeling Rotterdam van 19 oktober 1920 te Rotterdam., 367; 1 stuk
  - 0234. Verslag van de huishoudelijke vergadering van de Communistische Partij Holland (C.P.H.) afdeling Rotterdam van 21 oktober 1920 te Rotterdam., 368; 1 stuk
  - 0238. Rapport inzake een bespreking van communistische partijleden op 9 november 1920 te Amsterdam., 369; 1 stuk
  - 0239. Verslag van de huishoudelijke vergadering van de Communistische Onderwijzersvereniging van 11 november 1920 te Rotterdam., 370; 1 stuk
  - 0240. Rapport inzake het voeren van propaganda door communistische vrouwen., 1920; 371; 1 stuk
  - 0299. Verslag van de huishoudelijke vergadering van de Communistische Partij Holland (C.P.H.) afdeling Rotterdam van 8 oktober 1920 te Rotterdam., 372; 1 stuk
  - 0382. Rapport over het houden van meetings op 1 augustus 1920 in diverse plaatsen in het land, door verschillende organisaties., 373; 1 stuk
  - Verslag van het congres van de Communistische Partij Holland (C.P.H.) van 23, 24 en 25 oktober 1920 te Rotterdam., 374; 1 stuk
  - 0248. Verslag van de huishoudelijke vergadering van de Communistische Partij Holland (C.P.H.) afdeling Rotterdam, van 21 januari 1921 te Rotterdam., 375; 1 stuk
  - 0249. Verslag van de huishoudelijke vergadering van de Communistische Partij Holland (C.P.H.) afdeling Rotterdam, van 8 februari 1921 te Rotterdam., 376; 1 stuk
  - 0253. Verslag van de huishoudelijke vergadering van de Communistische Partij Holland (C.P.H.) afdeling Rotterdam, van 25 maart 1921, te Rotterdam., 377; 1 stuk
  - 0256. Rapport over de f. 60,000,--, die de heer Wijnkoop heeft ontvangen ten behoeve van het Revolutionaire Rode Kruis., 1921; 378; 1 stuk
  - 0258. Verslag van de huishoudelijke vergadering van de Communistische Partij Holland (C.P.H.) afdeling Rotterdam, van 30 oktober 1921 te Rotterdam., 379; 1 stuk
  - 0259. Verslag van de huishoudelijke vergadering van de Communistische Partij Holland (C.P.H.) afdeling Rotterdam, van 13 mei 1921 te Rotterdam., 380; 1 stuk
  - 0269. Verslag van de huishoudelijke vergadering van de Communistische Partij Holland (C.P.H.) afdeling Rotterdam, van 26 september 1921 te Rotterdam., 381; 1 stuk
  - 0258. Verslag van de huishoudelijke vergadering van de Communistische Partij Holland (C.P.H.) afdeling Rotterdam, van 9 mei 1921 te Rotterdam., 1922; 382; 1 stuk
  - 0293. Rapport over het 15e congres van de Communistische Partij Holland (C.P.H.) van 12 t/m 15 april 1924 te Rotterdam., 383; 1 omslag
- Inlichtingendienst Utrecht, 6.
  - Rapport over onderzoek naar de heren J. van der Veen en A. Vermeulen, welke bekend staan als gevaarlijke personen., 1919; 384; 1 stuk
- Parket van de Procureur-Generaal bij het Haagsche Gerechtshof, 7.
  - 2219. Brief aan de minister van Justitie met inlichtingen over het congres van de Sociaal Democratische Partij (S.D.P.) van 14 november 1918 te Den Haag, met bijlage., 385; 1 omslag
  - 2248. Brief aan de minister van Justitie met een manifest van de Socialistische Democratische Partij en het Revolutionair Socialistisch Comité., 1918; 386; 1 omslag
  - Brief aan de minister van Justitie met een convocatiebiljet en een oproepingsmanifest van het congres van de Sociaal Democratische Partij (S.D.P.) van 14 november 1918 te Den Haag, met bijlagen., 387; 1 omslag
  - Korte aantekeningen van het congres van de samenwerkende Sociaal Democratische Arbeiders Partij (S.D.A.P.) en het Nederlands Verbond van Vakverenigingen van 15 t/m 17 november 1918 te Rotterdam., 388; 1 omslag
  - Resolutie van het congres van de samenwerkende Sociaal Democratische Arbeiders Partij (S.D.A.P.) en het Nederlands Verbond van Vakverenigingen van 15 t/m 17 november 1918 te Rotterdam., 389; 1 stuk
  - 0026. Brief aan de minister van Justitie met 2 rapporten over de dreigende staking van Post, Telegraaf en Telefoonpersoneel., 1919; 390; 1 omslag
  - 0026. Brief aan de minister van Justitie met rapport (nr. 187) van de Inlichtingendienst Den Haag, over de bakkersstaking., 1919; 391; 1 omslag
  - 0562. Brief aan de minister van Justitie over 2 rapporten over gevoerde bolsjewistische propaganda., 1919; 392; 1 stuk
    Rapporten niet aanwezig.
  - 0634. Brief aan de minister van Justitie met inlichtingen over door R. de Jager gevoerde propaganda, stakingen en Bolsjewistische propaganda in Engeland en de telegrafisten Van Hest en De Melker., 1919; 393; 1 stuk
  - 0669. Brief aan de minister van Justitie met inlichtingen over de vergadering van de Bond van Gedemobiliseerden en een onderhoud met de burgemeester van Den Haag, met bijlage., 1919; 394; 1 omslag
  - 0684. Brief aan de minister van Justitie met Duitse Inlichtingen over de heer Wijnkoop, leider van de Sowjet-afdeling in Amsterdam., 1919; 395; 1 omslag
  - 1410. Brief aan de minister van Justitie met rapport over de 1 mei viering, een verslag van het congres van het Nationaal Arbeidssecretariaat van 26 april 1919 te Amsterdam en een verslag van een Fransman over de toestand in Duitsland., 396; 1 omslag
  - 1435. Brief aan de minister van Justitie over de vergadering van de Bond van Sociaal Intellectuelen van 16 juni 1919, waarin is besloten de naam van de bond te veranderen in "Bond van Revolutionair Socialistische Intellectuelen"., 397; 1 stuk
  - 1462. Brief aan de minister van Justitie met rapport (nr. 100) van de Inlichtingendienst Den Haag over het kalme verloop van de 1 mei viering., 1919; 398; 1 omslag
  - 1532. Brief aan de minister van Justitie met een overzicht van revolutionair gezinde partijen in Nederland., 1919; 399; 1 omslag
  - 1595. Brief aan de minister van Justitie met een rapport over het Centraal Comité voor Jeugdorganisaties., 1919; 400; 1 omslag
  - 1768. Brief aan de minister van Justitie met 2 rapporten van een particuliere inlichtingendienst over Nederlands revolutionairen., 1919; 401; 1 omslag
  - 1928. Brief aan de minister van Justitie over de vreemdeling Luitenant Vogel, alias Kurt Velsen., 1919; 402; 1 stuk
  - 2026. Brief aan de minister van Justitie met rapport (nr. 121) van de inlichtingendienst Den Haag over de opheffing van steuncomité's., 1919; 403; 1 omslag
  - 2807. Brief aan de minister van Justitie over een schrijven van de Commissaris van Politie te Vlissingen betreffende de Belgische krant L'Étoile., 1919; 404; 1 omslag
  - 3326. Brief aan de minister van Justitie over een rapport over de Bond van Socialistische Intellectuelen., 1919; 405; 1 omslag
    Rapport niet aanwezig.
  - 3445. Brief aan de minister van Justitie met een rapport (nr. 115) van de Inlichtingendienst Den Haag over de Communistische Partij Holland (C.P.H.)., 1919; 406; 1 omslag
  - 3760. Brief aan de minister van Justitie met een rapport over revolutionaire acties in binnen- en buitenland., 1919; 407; 1 omslag
  - 3960. Brief aan de minister van Justitie met een rapport (BIN. 1877 Pol.) over problemen binnen de Communistische Partij Holland (C.P.H.)., 1919; 408; 1 omslag
  - 4779. Brief aan de minister van Justitie met een rapport (nr. 190) van de Inlichtingendienst Den Haag over de openbare vergadering van Handels- en Kantoorbedienden van 8 oktober 1919 te Den Haag., 409; 1 stuk
  - 5100. Brief aan de minister van Justitie over het verhandelde in de besloten vergadering van de Internationale Anti-Militaristische Vereniging., 1919; 410; 1 omslag
  - 5463. Brief aan de minister van Justitie met een rapport van de Inlichtingendienst Den Haag (nr. 171) over het verblijf van de Hertog(in) van Brunswijk in Nederland en een resolutie van de Centrale Nederlandse Ambtenarenbond., 1919; 411; 1 omslag
  - 5503. Brief aan de minister van Justitie met rapporten (nr. 172 en 174) van de Inlichtingendienst Den Haag, over de openbare vergadering van de Federatieve en Centrale Arbeidersbonden van 8 september 1919 over de toestand in Amsterdam., 412; 1 omslag
  - 5803. Brief aan de minister van Justitie met een verslag (Rotterdam nr. 18) van de huishoudelijke vergadering van de Communistische Partij Holland (C.P.H.) afdeling Rotterdam van 19 december 1919 te Rotterdam., 413; 1 omslag
  - 5888. Brief aan de minister van Justitie met een rapport (nr. 180) van de Inlichtingendienst Den Haag over een bespreking tussen de hoofdbesturen van de katholieke, protestantse, neutrale en moderne post- en telegraaforganisaties over een eventuele samenwerking., 1919; 414; 1 omslag
  - 5924. Brief aan de minister van Justitie met een verslag van de huishoudelijke vergadering van post- en telegraafpersoneel, met aantekeningen., 1919; 415; 1 omslag
  - 5986. Brief aan de minister van Justitie met 2 rapporten (nr. 184 en 185) van de Inlichtingendienst Den Haag, over de huishoudelijke vergadering van de onderofficiers-vereniging "Ons Belang" van 29 september 1919 te Den Haag en de vergadering in de dierentuin van 28 september 1919., 416; 1 omslag
  - 6921. Brief aan de minister van Justitie met een rapport (nr. 210) van de Inlichtingendienst Den Haag over een bericht in "Het Vaderland" van 10 november met betrekking tot de Bond van Revolutionair Socialistische Intellectuelen., 1919; 417; 1 omslag
  - Brief aan de minister van Justitie over een Duitse bankier, die een onderzoek heeft ingesteld naar de bronnen van de propagandagelden van de communisten., 1919; 418; 1 stuk
  - Rapport over het interneringskamp in Oldenbroek, een geheime communistische club in Rotterdam en de route over Zevenaar, welke door de Russen word gebruikt., 1919; 419; 1 stuk
  - 0026. Brief aan de minister van Justitie met een rapport (nr. 255) van de Inlichtingendienst Den Haag over een vergadering van militairen van 12 januari 1920 te Den Haag., 420; 1 omslag
  - 0231. Brief aan de minister van Justitie met een rapport (nr. 253) van de Inlichtingendienst Den Haag over een artikel in het dagblad De Tribune en een particulier rapport over een bijeenkomst van de Communistische Partij Holland (C.P.H.) op 6 januari 1920 te Den Haag., 421; 1 omslag
  - 0423. Brief aan de minister van Justitie met 2 rapporten (nr. 0259 en 0260) van de Inlichtingendienst Den Haag over het congres van de Internationale Bond van Anti-Militaristische Verenigingen en een artikel uit de Nieuwe Rotterdamsche Courant, met kopieën., 1920; 422; 1 omslag
  - 0437. Brief aan de minister van Justitie met een convocatiebiljet en berichtkaart van het Comité ter behartiging van de belangen van Overheidspersoneel (A.C.O.P.)., 1920; 423; 1 omslag
  - 0875. Brief aan de minister van Justitie met een rapport van de British Pasport Control Office., 1920; 424; 1 omslag
  - 1183. Brieven aan de minister van Justitie met een rapport (nr. 279 en nr. 193) van de Inlichtingendienst Den Haag over het oproepen tot een staking door de Communistische Partij Holland (C.P.H.), een geschrift van F. Domela Nieuwenhuisfonds en een rapport van de Rotterdamse Inlichtingendienst over berichten welke in verschillende revolutionaire bladen zullen verschijnen., 1920; 425; 1 omslag
  - 1362. Brief aan de minister van Justitie met een rapport (193) van de Rotterdamse Inlichtingendienst over een onderhoud tussen H.P.L. Wiessing en C. Wijnveld op 23 februari 1920 te Rotterdam, met bijlagen., 426; 1 omslag
  - 2025. Brief aan de minister van Justitie met rapport over een communistische bijeenkomst van 16 maart 1920 te Den Haag., 427; 1 omslag
  - 2061. Brief aan de minister van Justitie met een rapport (nr. 202) van de Rotterdamse Inlichtingendienst over een bulletin van de 3e Internationale Conferentie., 1920; 428; 1 stuk
  - 2328. Brief aan de minister van Justitie met een rapport (nr. 214) van de Inlichtingendienst Rotterdam (nr. 214) over een vergadering van de Communistische Partij Holland (C.P.H.) afdeling Rotterdam van 26 maart 1920 te Rotterdam., 429; 1 omslag
  - 2682. Brief aan de minister van Justitie met een rapport (nr. 311) van de Inlichtingendienst Den Haag over de plannen voor de 1 mei viering., 1920; 430; 1 omslag
  - 3383. Brief aan de minister van Justitie met 2 rapporten (nr. 220 en 221) van de Inlichtingendienst Rotterdam over huishoudelijke vergaderingen van de Communistische Partij Holland (C.P.H.) afdeling Rotterdam van 12 en 13 mei 1920 te Rotterdam., 431; 1 omslag
  - 5872. Brief aan de minister van Justitie met een rapport (nr. 0247) van de Inlichtingendienst Den Haag over de samenwerking tussen de Nederlandse Arbeiders Secretariaat (N.A.S.) en de Nederlandse Vak Vereniging (N.V.V.), met bijlage., 1920; 432; 1 omslag
  - 7100. Brief aan de minister van Justitie 0235 met rapport (nr. 0235) van de Inlichtingendienst Rotterdam inzake de opening van het 11e jaarcongres van de Communistische Partij Holland (C.P.H.) op 23 oktober 1920 te Rotterdam., 433; 1 omslag
  - 7250. Brief aan de minister van Justitie met rapport (nr. 0437) van de Inlichtingendienst Den Haag over het bestuderen van Esperanto en een verslag van de huishoudelijke vergadering van de Internationale Anti-Militaristen Vereniging van 1 november 1920 te Den Haag., 434; 1 omslag
  - 7284. Brief aan de minister van Justitie met een aanzienlijk aantal rapporten van de Inlichtingendienst Rotterdam over het Bolsjewisme., 1920; 435; 1 omslag
  - Brief aan de minister van Justitie over een plaat van Hongarije en een artikel in het dagblad De Tribune over "De Spion"., 1920; 436; 1 stuk
    Geen nummer. Plaat en artikel niet aangetroffen.
  - Brief aan de minister van Justitie met een rapport (nr. 300) van de Inlichtingendienst Den Haag over de vergadering van de communisten van 23 maart 1920 te Den Haag., 437; 1 omslag
  - Brief aan de minister van Justitie met een schrijven van het Hoofdbureau van Politie te Den Haag, met bijlage., 1920; 438; 1 omslag
  - 0959. Brief aan de minister van Justitie met rapport (0968) van de Inlichtingendienst Den Haag met melding van berichtgever nr. 1 over de grote stilte in de Haagsche revolutionaire arbeidersbeweging, met bijlage., 1923; 439; 1 omslag
  - 1019. Brief aan de minister van Justitie met rapport (nr. 0971) van de Inlichtingendienst Den Haag met melding van berichtgever nr. 1 over de 1 mei viering in Den Haag., 1923; 440; 1 stuk
  - 1091. Brief aan de minister van Justitie met rapport (nr. 0976) van de Inlichtingendienst Den Haag over de 1 mei viering van 1923., 441; 1 omslag
  - 1129. Brief aan de minister van Justitie met rapport (nr. 0979) van de Inlichtingendienst Den Haag over de vraag of in Den Haag een Centrale ter bestrijding van het fascisme zou zijn, met een hoofdleiding in Amsterdam., 1923; 442; 1 stuk
  - 1191. Brief aan de minister van Justitie met rapport (nr. 0984) van de Inlichtingendienst Den Haag over de beduidend mindere deelname aan de 1 mei viering te Den Haag dan in voorgaande jaren, met bijlage., 1923; 443; 1 omslag